Inventaris van het archief van de Technische Hogeschool/Universiteit Delft: College van Dekanen, 1972-1997
Nationaal Archief, Den Haag
Technische Universiteit Delft: College van Dekanen
TU Delft / College van Dekanen
oudste stuk - jongste stuk: 1972-1997
37348
31 inventarisnummer(s); 1,00 meter
Normale geschreven, getypte en gedrukte documenten, geen bijzondere handschriften.
Nationaal Archief, Den Haag
College van Dekanen van de Technische Universiteit Delft
Het archief is opgebouwd uit dossiers, deze bestaan uit vergaderstukken en algemene beleidsmatige stukken.
Archiefvorming
Geschiedenis van de archiefvormer
Geschiedenis van de Technische Universiteit Delft
De Technische Hogeschool Delft (THD) komt voort uit de 'Koninklijke Akademie ter opleiding van burgerlijke ingenieurs zoo voor 's lands dienst als voor de nijverheid en van kwekelingen voor den handel'. De Akademie werd op 8 januari 1842 opgericht door koning Willem II. Naast ingenieurs en handelsdeskundigen werden er ook ambtenaren opgeleid voor Nederlands-Indië.
De Akademie werd 22 jaar later opgeheven. Met de invoering van de Wet op het Middelbaar Onderwijs, komt in1863 in Delft een Polytechnische Hogeschool. Deze nam de taken van de Akademie over, behalve de opleiding van ambtenaren voor de Oost-Indische dienst.
De Hogeschool leidde architecten en ingenieurs op voor weg- en waterbouw, scheepsbouw, werktuigbouw en mijnbouw.
De Polytechnische Hogeschool had nog geen academisch niveau, dat kwam pas in 1905. De Delftse opleiding werd toen verheven tot Technische Hogeschool.
De feestelijke opening door koningin Wilhelmina vond plaats op 10 juli 1905 in de Stadsdoelen van Rotterdam.
In de jaren ‘60 en ‘70 ontstonden er grote veranderingen in het onderwijs in Nederland. Bestaande bestuursstructuren tussen Hogescholen en Universiteiten zouden veranderen. Wet Universitaire Bestuurshervorming (WUB) en de Wet op het Wetenschappelijk Onderwijs (WWO) hebben hier voor gezorgd.
In 1985 bepaalde een nieuwe Wet op het Wetenschappelijk Onderwijs dat de benaming 'hogeschool' alleen nog gold voor hoger beroepsonderwijs. Zo ontstond op 1 september 1986 de Technische Universiteit Delft.
College van Dekanen TH/TU Delft
Het College van Dekanen bestond uit de dekanen van de afdelingen, van de tussenafdelingen en van de daarvoor door de Hogeschool aangewezen onderafdelingen. De Rector Magnificus was voorzitter. Het college gaf desgevraagd advies inzake het onderwijs en de wetenschapsbeoefening aan de Hogeschoolraad en aan het College van Bestuur. Tot zijn bevoegdheid behoorde ook het opstellen van de voordracht tot de benoeming van de Rector Magnificus en de toekenning van het doctoraat.
Het College van Dekanen werd opgericht bij de invoering van de Wet Universitaire Bestuursvorm (WUB) in 1972. Het College van Dekanen bestond tot de invoering van de wet Modernisering Universitaire bestuursorganisaties (MUB) in 1997.
Organogram
Geschiedenis van het archiefbeheer
Het te bewerken archiefblok van de het College van Dekanen van de Technische Universiteit Delft handelt over de periode van 1972-1997.
De eerste archiefbescheiden die terug te vinden zijn dateren uit het jaar 1972. Dit zijn twee omslagen en een pak betreffende “de vergaderingen van het College van Dekanen”.
Op 13 mei 2008 werd de faculteit Bouwkunde getroffen door een enorme brand. In de hectiek die daarna ontstond werd vergeten dat zich in de puinhopen van het gebouw ook een archief bevond.
Dit archief zou verloren zijn gegaan als de Erfgoedinspectie niet had ingegrepen. Medewerkers van deze inspectie maakten duidelijk hoe waardevol ze dit archief vonden en zorgden ervoor dat de inhoud werd gered en gerestaureerd.
Om te voorkomen dat zo’n riskante en dure situatie zich in de toekomst opnieuw voordoet is het Project Calamiteitenplan opgestart. Dit project heeft als doel om alle belangrijke archieven die zich in de faculteiten van de TU Delft bevinden veilig te stellen.
Voor dit veiligstellen is er momenteel, bij de afdeling Document Management & Archieven (DMA), onderdeel van de TU Library, een speciaal Projectteam Calamiteitenplan aanwezig. Dit team beschikt over de deskundigheid om te bepalen wat er – volgens de wet – bewaard moet blijven en archieven op de juiste manier te beschrijven. Ook weten ze hoe archiefmateriaal het beste opgeslagen kan worden.
De verwerving van het archief
Het archief van het College van Decanen is in 2019 overgedragen aan het Nationaal Archief krachtens art. 12 van de Archiefwet 1995.
Inhoud en structuur van het archief
Inhoud
Het archief is opgebouwd uit dossiers, deze bestaan uit vergaderstukken en algemene beleidsmatige stukken.
Selectie en vernietiging
Voor het selecteren van het archief is het Basisselectiedocument (BSD) 60 Wetenschappelijk Onderwijs 1985 - gebruikt.
Na het ondertekenen van vernietigingslijst is de vernietiging in gang gezet.
Aanvullingen
Er kunnen aanvullingen op dit archief komen.
Ordening van het archief
De dossiers hebben een vrij duidelijk opgebouwde dossierstructuur. De dossiers zijn chronologisch geordend, binnen de twee rubrieken:
Vergaderstukken
Afzonderlijke onderwerpen
Aanwijzingen voor de gebruiker
Openbaarheidsbeperkingen
NIET GEREGISTREERD.
Materiële beperkingen
Het archief kent geen beperkingen voor het raadplegen van stukken als gevolg van slechte materiële staat.
Andere toegang
Aanvraaginstructie
Openbare archiefstukken kunnen online worden aangevraagd en gereserveerd. U kunt dit ook via de terminals in de studiezaal van het Nationaal Archief doen. Om te kunnen reserveren dient u de volgende stappen te volgen:
Creëer een account of log in.
Selecteer in de archiefinventaris een archiefstuk.
Klik op ‘Reserveer’ en kies een tijdstip van inzage.
Verwant materiaal
Beschikbaarheid van kopieën
Inventarisnummers van dit archief zijn niet in kopievorm beschikbaar
Afgescheiden archiefmateriaal
Verwante archieven
Lijst van afkortingen
Afkorting Voluit
THD
Technische Hogeschool Delft
TUD
Technische Universiteit Delft
WUB
Wet Universitaire Bestuurshervorming
WWO
Wet op het Wetenschappelijk Onderwijs
BSD
Basisselectiedocument
CvD
College van Dekanen
Beschrijving van de series en archiefbestanddelen
- Vergaderstukken, A
  - Afspraken gemaakt tijdens vergaderingen van het college, 1972-1977; 1; omslag
  - Verkorte verslagen van vergaderingen van het college, 1972-1973; 2; omslag
  - Agenda's, verslagen van vergaderingen en mededelingen betreffende promoties, 1972-1997; 3-15; 2 omslagen en 11 pakken
    - 1972-1975, 3
    - 1976-1984, 4
    - 1985-1986, 5
    - 1987, 6; omslag
    - 1988-1989, 7
    - 1990, 8; omslag
    - 1991, 9
    - 1992, 10
    - 1993, 11
    - 1994, 12
    - 1995, 13
    - 1996, 14
    - 1997, 15
- Afzonderlijke onderwerpen, B
  - Stukken inzake het voordragen van een hoogleraar als rector magnificus, 1976-1978; 16; omslag
  - Stukken betreffende het benoemingsbeleid van hoogleraren, 1976-1995; 17; omslag
  - Stukken betreffende eredoctoraten, 1977-1988; 18; pak
  - Stukken betreffende het promotiereglement, 1977-1995; 19; pak
  - Promotiereglementen van de TH en TU Delft, 1977-1997; 20; omslag
  - Stukken inzake het voordragen van een hoogleraar als rector magnificus, 1980; 21; pak
  - Stukken betreffende de problemen rond de vakken landmeetkunde en wiskunde bij de studierichting Bouwkunde, 1980-1981; 22; pak
  - Stukken betreffende het congres 'Innoveren nu', 1980; 23; omslag
  - Stukken betreffende de bevoegdheden van examencommissies, 1980-1985; 24; omslag
  - Stukken inzake het voordragen van een hoogleraar als rector magnificus, 1981-1992; 25; omslag
  - Stukken betreffende de bestuurscrisis binnen de TH Delft, 1983-1984; 26; omslag
  - Stukken betreffende de visie van het CvD inzake het studiebeleid van de TH en TU Delft, 1983-1987; 27; omslag
  - Stukken betreffende de samenstelling, organisatie en jaarverslagen van het college, 1985-1997; 28; pak
  - Stukken betreffende het begeleiden van promoties, 1990-1996; 29; omslag
  - Verslagen van de beleidsdagen, 1991-1995; 30; omslag
  - Stukken betreffende de 150e dies natalis in 1992, 1991-1992; 31; omslag